---
title: "Proyecto final R, capacitación hidrobiología"
author: "Zury Carcamo"
format: html
editor: visual
---

::: panel-tabset
## Asignacion clase 1

Ingreso de datos, Limpieza y filtrado de datos

#cargar paquete

```{r}
library(tidyverse)
```

#cargar base de datos

```{r}
penguins<- read.csv("data/penguins_size.csv")
```

#Filtrado de datos

```{r}
penguinsSexoHembra<-penguins %>%
  filter(sex== "FEMALE")
table(penguinsSexoHembra$sex)
```

#Visualizar las islas

table(penguins$island) table(penguins$sex) table(penguins\$species)

#Seleccionar variables penguins2\<- penguins %\>% select(island) %\>% filter(island=="Dream") head(penguins2) str(penguins2) table(penguins2\$island)

#resumen por sexo y por isla

penguinsS\<- penguins %\>% group_by(island, sex) %\>% summarise(mediapeso= mean(body_mass_g)) penguinsS

## Asignacion clase 2

Uso R Markdow y visualizacion de datos

## Asignacion clase 3

Procesamiento de datos

## Quarto

Listo!
:::
